# 请教陈版主，关于新金融准则。

提问人：赵诗萌 时间：2020-03-25 08:05:21
请教，新金融准则下，可供出售金融资产（权益工具）可以重分类为交易性金融资产吗？
根据新金融工具准则第三十一条：“企业将一项以公允价值计量且其变动计入其他综合收益的金融资产重分类为以公允价值计量且其变动计入当期损益的金融资产的，应当继续以公允价值计量该金融资产。同时，企业应当将之前计入其他综合收益的累计利得或损失从其他综合收益转入当期损益。”
我印象中是不能重分类，所以觉得这条规定很奇怪，原来进权益的金融工具，通过重分类进了损益？？？有没有相关的准则案例讲解呢？

回答人：chenyiwei
不可以。
新准则下对金融资产重分类的规定，仅限于债权性投资，即其合同现金流量特征属于“本金+利息”的基本借贷安排。股权投资等权益性投资不得进行重分类。